臺灣高雄地方法院刑事判決　　　　　　　　　　　　九十一年度交易字第一四八號
　　公　訴　人　臺灣高雄地方法院檢察署檢察官
　　被　　　告　甲○○
右列被告因過失傷害案件，經檢察官提起公訴（九十年度偵字第一四八一三號），本
院判決如左：
    主  文
甲○○因過失傷害人，處有期徒刑參月，如易科罰金，以參佰元折算壹日。
    事  實
一、甲○○為領有自小客車駕駛執照之人，於民國八十九年十二月二十三日晚間十時
    許，駕駛車牌號碼ＹＴ－八二一八號自用小客車，沿高雄市○○區○○路，由東
    往西方向行駛，通過重信路與文川路口後，適有丙○○騎乘車牌號碼ＺＡＡ─二
    七一號機車後載乙○○，亦行駛於重信路東往西方向，甲○○本應注意汽車行駛
    時，駕駛人當注意車前狀況及兩車併行之間隔，並隨時採取必要之安全措施，依
    當時情形，又無不能注意之情事，竟疏於注意，致行駛於伊右側之丙○○頓失平
    衡，陳女為免機車偏轉後兩車之距離過近會發生碰撞，遂將左腳著地，未料遭甲○○所駕駛前開自小客車車輪碾壓左腳，致陳女受有左足鈍挫傷之傷害。
二、案經丙○○訴由高雄市政府警察局左營分局報告台灣高雄地方法院檢察署檢察官
    偵查起訴。
    理  由
一、訊據被告甲○○固未否認於前揭時間駕駛車牌號碼ＹＴ－八二一八號自小客車行
    經左營區○○路與文川路口之事實，惟矢口否認有過失傷害之犯行，辯稱：伊未
    與丙○○之機車發生碰撞，不知陳女所受之傷害何來云云。惟查：
  (一)告訴人丙○○於右揭時間行經前開地點時，左腳受有鈍挫傷之事實，有行政院退
    除役官兵輔導委員會高雄榮民總醫院急診護理評估表及該院九十一年四月二十九
    日高總行字第９１０００３６７１號函所附病歷資料查詢函覆表、高雄市政府消
    防局救護紀錄表附卷可稽。又據前開病歷資料查詢函覆表之記載，告訴人於八十
    九年十二月二十三日晚間十時許至該院就診，所受之鈍挫傷之成因，有可能為輾
    壓所致，經核並與證人即到場處理本案之警員陳錦上於本院審理時證稱：「（處
    理經過如何？）由勤務指揮中心通知，我到現場後，被害人坐在地上，我通知救
    護車將他送醫，被告未在現場，是由被害人提供車號，我才通知被告到醫院。（
    當時被害人所受傷勢如何？）腳踝腫大，他當時坐在地上，行走不方便，我不記
    得是那一腳了。（機車有無受損？）當時機車已移動，是否受損則忘記了。（現
    場路況如何？）被害人坐在十字路口的轉角。（你到現場時，被害人有無做何指
    述？）被害人說他被汽車輾過他的腳，肇事者於前方二十公尺處有停留，就離開
    了。」等語相符（見本院九十一年七月五日筆錄），足見告訴人陳稱伊所受之傷
    係遭汽車車輪輾壓所致，應堪採信。
  (二)再者，被告係在告訴人左腳遭輾壓之後，經告訴人與乙○○立即攔停之後停車乙
    情，除據告訴人丙○○指訴甚詳外，核與證人乙○○於本院審理時證稱：「當時
    記得告訴人載我及我弟弟去倒垃圾，我坐在後座，弟弟坐前座，倒完垃圾後左後
    方有一輛銀色自小客車開過去，告訴人擔心我們受傷所以告訴人就把腳放下去，
    後來發現告訴人腳面接近腳踝附近有破皮外傷，當時機車沒有倒下，告訴人將車
    子停在路邊，對方也將車子停在大樓的前面，被告下車查看自己的車輛有無受損
    ，我有告訴被告表示告訴人的腳受傷，被告未加理會就開車離開。」之語（見本
    院九十一年九月十日筆錄）相符。陳某並表示，車禍發生後，一位女性路人協助
    記下被告之車號，告訴人始得於被告離去後，經由警方找到被告。是本件車禍發
    生之時，應係被告行經告訴人車旁無誤，再佐以被告於車禍發生後立即經攔停，
    告訴人應無誤判之可能，是與告訴人發生車禍之車輛即被告之車輛應堪認定。
二、按汽車行駛時，駕駛人應注意車前狀況及兩車併行之間隔，並隨時採取必要之安
    全措施，道路交通安全規則第九十四條第三項定有明文。被告既考領有適當之駕
    駛執照，對於前揭規定自不得諉為不知，而據被告所提出車禍發生地點相片可知
    ，現場為柏油路面，夜間有照明視距良好，又依被告之智識、能力亦無不能注意
    之情事，乃竟未注意與併行之告訴人機車保持適當距離，致告訴人受傷，其有過
    失，已經明顯，告訴人因本件車禍受傷與被告之過失行為間有相當因果關係。是
    本案事證已臻明確，被告過失傷害之犯行洵堪認定，應予依法論科。
三、被告因過失駕車肇事，致告訴人受傷，核其所為，係犯刑法第二百八十四條第一
    項前段之普通過失傷害罪。爰審酌被告前開過失之程度，迄今尚未與告訴人達成
    和解，犯後態度欠佳，及告訴人受傷情形等一切情狀，量處如主文所示之刑，並
    諭知易科罰金之折算標準。又中華民國刑法第四十一條業經立法院於九十年一月
    四日修正，總統於同月十日公布，自該月十二日起施行，而被告所犯為最重本刑
    三年以下有期徒刑之罪，且經本院量處六月以下有期徒刑，依其行為時即修正前
    刑法第四十一條之規定，所宣告之刑本得易科罰金，然其行為後刑法第四十一條
    既經修正，自應依刑法第二條第一項前段，適用裁判時之法律即修正後之刑法第
    四十一條第一項之規定，附此敘明。
四、至告訴人因本件車禍受有傷害，於案發之時即有可見之腳踝紅腫情形，業經證人
    即到場處理之員警陳錦上到庭證述屬實，告訴人及證人乙○○均陳稱當時已將告
    訴人受有傷害之事實告訴被告，要求被告將告訴人送醫，被告下車後並未上前查
    看便行離去等語，是被告所為另涉犯刑法第一百八十五條之四肇事逃逸罪，宜交
    由檢察官另行偵查，公訴人認被告下車之後與告訴人略微交談，因見告訴人傷勢
    輕微始行離去，主觀上未具逃逸之故意，容有誤會，附此敘明。
據上論斷，應依刑事訴訟法第二百九十九條第一項前段，刑法第二百八十四條第一項
前段、第四十一條第一項，罰金罰鍰提高標準條例第一條前段、第二條，判決如主文
。
中      華      民      國    九十一    年      九      月     十七     日
                                  臺灣高雄地方法院交通法庭
                                      法  官   卓立婷
右正本證明與原本無異。
如不服本判決，應於判決送達後十日內，向本院提出上訴狀。
                                      書記官    李春慧
中      華      民      國    九十一    年      九      月    二十四    日
附錄本件論罪科刑法條：
中華民國刑法第二百八十四條
因過失傷害人者，處六月以下有期徒刑、拘役或五百元以下罰金，致重傷
者，處一年以下有期徒刑、拘役或五百元以下罰金。
從事業務之人，因業務上之過失傷害人者，處一年以下有期徒刑、拘役或
一千元以下罰金，致重傷者，處三年以下有期徒刑、拘役或二千元以下罰
金。
